臺灣板橋地方法院刑事判決　　　　　　　96年度易字第1196號
公　訴　人　臺灣板橋地方法院檢察署檢察官
被　　　告　丁○○
　　　　　　　　　　（現在臺灣臺北監獄臺北分監執行中）
上列被告因竊盜案件，經檢察官提起公訴（96年度偵字第3342、
3585號），本院依簡式審判程序審理後，判決如下：
    主  文
丁○○攜帶兇器，毀壞門扇竊盜，處有期徒刑壹年，減為有期徒
刑陸月；又竊盜，處有期徒刑捌月，減為有期徒刑肆月；又竊盜
，處有期徒刑捌月，減為有期徒刑肆月；又竊盜，處有期徒刑捌
月，減為有期徒刑肆月。應執行有期徒刑壹年伍月。
    事  實
一、丁○○前因違反毒品危害防制條例、竊盜及詐欺案件，分別
    經法院判處有期徒刑8 月、8 月及4 月確定，而經臺灣士林
    地方法院以95年度聲字第13號裁定應執行有期徒刑1 年6 月
    ；另因違反毒品危害防制條例案件，經臺灣臺北地方法院以
    93年度訴字第1069號判決判處有期徒刑9 月、5 月，應執行
    有期徒刑1 年確定，經接續執行前開有期徒刑1 年6 月及1
    年之刑期後，甫於95年6 月20日縮短刑期假釋出監（尚不構
    成累犯，且前開各宣告刑經減刑後，與臺北地方法院96年度
    訴字第1069號、96年度易字第793 號判決所為宣告刑減刑後
    之刑期，由臺灣臺北地方法院以96年度聲減字第283 號裁定
    定應執行有期徒刑1 年4 月又15日，現在監執行中）。詎其
    仍不知警惕，仍分別為下列犯行，嗣經己○○、戊○○、庚○○報案，經警循線追查，始知各情：
（一）於95年11月10日中午12時許，向址設臺北市○○區○○路
      3 段147 之2 號之「大發汽車商行」承租車牌號碼5883-E
      U 號自用小貨車使用，而於翌日即95年11月11日下午4 時
      許，行經臺北縣土城市○○路37號附近時，見該址1 樓共
      用鐵門未關閉，即下車試按該址己○○所居住4 樓之電鈴
      ，因無人回應，丁○○竟基於意圖為自己不法所有及侵入
      住宅之犯意，進入該址樓梯間前往4 樓，先持於樓梯間所
      拾獲之木棍弄破第一道大門紗窗，再勾開門鎖開啟第一道
      大門，另持其所有客觀上對人之生命、身體安全具危險性
      可供兇器使用之鐵撬1 支，插入鎖孔破壞第二道大門之門
      鎖開門後，無故侵入己○○住處內，並竊取己○○所有放
      置在臥室衣櫃內之金項鍊、金戒指等金飾（共約6 、7 兩
      重）及放置在客廳電視櫃上之零錢罐1 個（內共有新臺幣
      約3 、4 千元），得手後隨即駕駛前開自用小貨車離開現
      場，並將所竊得之金飾持至臺北市○○街之不詳流動攤販
      變賣得款約新臺幣5 、6 萬元。
（二）於95年12月5 日下午4 、5 時許，在臺北縣板橋市○○路
      ○ 段389 號「遠東愛買量販店」停車場內，基於意圖為自
      己不法所有及毀損之犯意，持路旁撿拾之石塊，敲破停放
      該址戊○○所使用之車牌號碼Z3-8158 號自用小客車之右
      前車窗，足以生損害於戊○○，並徒手竊取該車內戊○○
      所有之筆記型電腦1 台（廠牌ACER、型號Aspire3620，機
      身序號LXAＺ00000000000FA5號，含包裝袋及電源供應器等
      周邊配件）、外接式硬碟2 個（一為廠牌VOSONIC 、型號
      VP8360 80G，一為廠牌X'S-DRIVE11） 及信用卡7 張，得
      手後隨即逃離現場，並於同日下午6 時許，將竊得之前開
      筆記型電腦交予丙○○（所犯收受贓物罪行，業經本院判
      決在案）持之前往臺北市○○路○ 段905 號之「金玉成當
      舖」，向不知情之負責人甲○典當得款新臺幣12,000元。
（三）於95年12月6 日下午4 時許，在臺北縣板橋市○○路○ 段
      389 號「遠東愛買量販店」停車場內，基於意圖為自己不
      法所有及毀損之犯意，持路旁所撿拾之石塊，敲破停放該
      址乙○○所使用之車牌號碼8529-ED 號自用小客車之右後
      車窗，足以生損害於乙○○，並徒手竊取該車內乙○○所
      有之筆記型電腦1 台（廠牌ASUS、型號A8Jseries 、機身
      序號69NOAG048889號，含包裝袋及電源供應器等周邊配件
      ），得手後隨即逃離現場，旋於同日下午5 、6 時許，將
      竊得之前開筆記型電腦交予丙○○（所犯收受贓物罪行，
      業經本院判決在案）持之前往上開金玉成當舖，向不知情
      之甲○典當得款新臺幣16,000元。
（四）於95年12月8 日下午5 時許，在臺北市○○街93巷內，基
      於意圖為自己不法所有及毀損之犯意，持路旁撿拾之石塊
      ，敲破庚○○所使用停放於上址停車格之車牌號碼5191-A
      A 號自用小客車之右前車窗，足以生損害於庚○○，並徒
      手竊取該車內庚○○所有之筆記型電腦1 台（廠牌ACER、
      型號Ferrari4002WLMi 、機身序號LXFＺ000000000000BCEM
      00號，含包裝袋及滑鼠等配件，但無電池及電源線）、萬
      寶龍筆2 支及庚○○之護照，得手後隨即逃離現場，旋於
      同日下午6 時許，將竊得之前開筆記型電腦交予林玉章（
      所涉犯收受贓物罪嫌，現另由本院以96年度易字第1383號
      案件審理通緝中）持之前往上開金玉成當舖，向不知情之
      甲○典當得款新臺幣13,000元。
二、案經己○○、戊○○、乙○○、庚○○訴由臺北縣政府警察
    局移請臺灣板橋地方法院檢察署檢察官偵查後提起公訴。
    理  由
一、本案被告丁○○所犯均係死刑、無期徒刑、最輕本刑為3 年
    以上有期徒刑以外之罪，其於準備程序中就被訴事實皆為有
    罪之陳述，經本院告知簡式審判程序之旨，並聽取公訴人、
    被告之意見後，經合議庭裁定由受命法官獨任進行簡式審判
    程序審理，合先敘明。
二、上揭犯罪事實，業據被告丁○○於檢察官訊問及本院準備程
    序、審理時均坦承不諱，核與證人即告訴人己○○、戊○○
    、乙○○、庚○○於警詢及檢察官訊問時；證人即共同被告
    丙○○於警詢時；證人鍾宜旻、劉清海、甲○於警詢及檢察
    官訊問時所證述之情節大致相符，並有丙○○、林玉章全部
    典當記錄、路口監視器錄影畫面翻拍照片2 張、己○○住處
    大門照片4 張、典當物品照片7 張、借用汽車切結書、宏碁
    股份有限公司96年3 月2 日函文、護照遺失作廢申請表、車
    麗屋汽車百貨公司土城分店工作單、裕信汽車股份有限公司
    板橋廠電子計算機統一發票等在卷可資佐證，足認被告自白
    與事實相符。本案事證明確，被告犯行均堪以認定。
三、按刑法第321 條第1 項第3 款之罪，係以行為人攜帶兇器竊
    盜為其加重條件，此所謂兇器，其種類並無限制，凡客觀上
    足對人之生命、身體、安全構成威脅，具有危險性之兇器均
    屬之，且祇須行竊時攜帶此種具有危險性之兇器為已足，並
    不以攜帶之初有行兇之意圖為必要（最高法院79年台上字第
    5253號判例意旨參照）。查被告丁○○於95年11月11日行竊
    時所使用之鐵撬1 支雖未扣案，惟既屬金屬材質，且足以破
    壞告訴人己○○住處大門之門鎖，足見若如以之攻擊人體，
    客觀上將造成相當之傷害，堪認具有殺傷力而足供作為兇器
    之使用無疑。核被告就上開犯罪事實欄一、（一）所為，係
    犯刑法第321 條第1 項第2 款、第3 款之攜帶兇器、毀損門
    扇加重竊盜罪、刑法第306 條第1 項之無故侵入住宅罪；就
    上開犯罪事實欄一、（二）所為，係犯刑法第320 條第1 項
    之普通竊盜罪、刑法第354 條之毀損罪；就上開犯罪事實欄
    一、（三）所為，係犯刑法第320 條第1 項之普通竊盜罪、
    刑法第354 條之毀損罪；就上開犯罪事實欄一、（四）所為
    ，係犯刑法第320 條第1 項之普通竊盜罪、刑法第354 條之
    毀損罪。又被告於本案先後所為，各係基於主觀上一個決意
    所為身體之舉動，而同時構成上開加重竊盜與侵入住宅（即
    犯罪事實一、（一）部分），或普通竊盜與毀損（即犯罪事
    實一、（二）至（四）部分）犯行，法律評價上屬一行為觸
    犯數罪名，該當刑法想像競合犯，應依刑法第55條規定從一
    重之加重竊盜或普通竊盜罪處斷，公訴意旨認被告所犯上開
    各罪應分論併罰云云，尚有誤會，附此敘明。再被告先後所
    為之四次加重竊盜、普通竊盜犯行，於時間、地點上皆可分
    別辨明，且侵害法益不同，應予分論併罰。爰審酌被告前已
    有如上開事實欄所示之多次刑案紀錄，素行不佳，有臺灣高
    等法院被告前案紀錄表1 份在卷可參，暨其犯罪動機、手段
    、所生損害之程度，及其犯後尚知坦認犯行等一切情狀，本
    院認起訴書具體求處之刑度稍嫌過重，而分別量處如主文所
    示之宣告刑，且因本案各次犯罪時間均在96年4 月24日以前
    ，復符合中華民國96年罪犯減刑條例所規定之減刑要件，皆
    應減其刑期二分之一，並定其應執行之刑，以資懲儆。又公
    訴意旨雖併請求本院對被告為強制工作之宣告，惟按保安處
    分係對受處分人將來之危險性所為拘束其身體、自由等之處
    置，以達教化與治療之目的，為刑罰之補充制度。本諸法治
    國家保障人權之原理及刑法之保護作用，其法律規定之內容
    ，應受比例原則之規範，使保安處分之宣告，與行為人所為
    行為之嚴重性，行為人所表現之危險性及對於行為人未來行
    為之期待性相當。而強制工作亦係保安處分之一種，被告之
    犯罪行為除科以刑罰外，是否另須宣告付強制工作自需依前
    開原則就個案情形為具體之認定。查被告於前案（即臺灣士
    林地方法院94年度易字第201 號判決）最後一次竊盜犯行之
    時間係93年4 月間，距其於95年間再違犯竊盜案件，已相隔
    二年餘，尚難逕認被告確有犯竊盜罪之習慣，況被告於本院
    訊問時，復陳明其係因施用毒品缺錢，所以才會偷竊等情，
    參照被告確於95年10月28日至96年1 月15日期間內，因施用
    第一級毒品海洛因多次，經臺灣臺北地方法院以96年度訴字
    第143 號判決判處罪刑無訛，故被告入監服刑後，若能戒除
    毒癮，未來當可重返社會，而能適應社會生活，則就被告予
    以刑罰之科處及執行，應已能收教化、再生作用，因此本院
    認並無於刑之執行前，宣告令入勞動場所強制工作之必要。
    至被告於95年11月11日行竊時所使用之鐵撬1 支，雖係被告
    所有供其為該次加重竊盜犯行所用之物，然並未扣案，亦非
    屬違禁物或本院應義務沒收之物，而被告於本院訊問時，已
    供稱該鐵撬業已丟棄不知所在等語在卷，故為免造成執行困
    難，爰不併予諭知沒收，末此敘明。
據上論斷，應依刑事訴訟法第273 條之1 第1 項、第299 條第1
項前段，刑法第321 條第1 項第2 款、第3 款、第306 條第1 項
、第320 條第1 項、第354 條、第55條、第51條第5 款、第41條
第2 項，刑法施行法第1 條之1 ，中華民國96年罪犯減刑條例第
2 條第1 項第3 款、第7 條、第10條第1 項，判決如主文。
本案經檢察官顏世翠到庭執行職務。
中　　華　　民　　國　　96　　年　　9 　　月　　28　　日
                      刑事第十五庭  法　官  張 兆 光
上列正本證明與原本無異。
如不服本判決，應於判決送達後10日內敘明上訴理由，向本院提
出上訴狀 (應附繕本)，上訴於臺灣高等法院。
                                    書記官  曹 秋 冬
中　　華　　民　　國　　96　　年　　10　　月　　1 　　日
附錄本案論罪科刑法條：
刑法第321條第1項
犯竊盜罪而有左列情形之一者，處6 月以上、5 年以下有期徒刑
：
一、於夜間侵入住宅或有人居住之建築物、船艦或隱匿其內而犯
    之者。
二、毀越門扇、牆垣或其他安全設備而犯之者。
三、攜帶兇器而犯之者。
四、結夥三人以上而犯之者。
五、乘火災、水災或其他災害之際而犯之者。
六、在車站或埠頭而犯之者。
刑法第306條第1項
無故侵入他人住宅、建築物或附連圍繞之土地或船艦者，處1 年
以下有期徒刑、拘役或3 百元以下罰金。
刑法第320條第1項
意圖為自己或第三人不法之所有，而竊取他人之動產者，為竊盜罪，處
5 年以下有期徒刑、拘役或5 百元以下罰金。
刑法第354條
毀棄、損壞前2 條以外之他人之物或致令不堪用，足以生損害於
公眾或他人者，處2 年以下有期徒刑、拘役或5 百元以下罰金。
